【裁判字號】    92,易,985
【裁判日期】    920612
【裁判案由】    竊盜
【裁判全文】
臺灣高雄地方法院刑事判決                          九十二年度易字第九八五號
    公  訴  人  臺灣高雄地方法院檢察署檢察官
    被      告  乙○○
右列被告因竊盜案件，經檢察官提起公訴（九十二年度偵緝字第五三一號），本院判
決如左：
    主  文
乙○○連續竊盜，處有期徒刑壹年，並於刑之執行前令入勞動處所強制工作年。扣
案之鑰匙貳支，沒收之。
    事  實
一、乙○○前於民國（下同）六十五年間因竊盜案件，經臺灣高雄地方法院於六十七
    年一月十八日以六十六年訴緝字第七一五號判處有期徒刑十月確定，執行完畢後
    ，又因竊盜案件於八十七年六月十一日經台灣高等法院高雄分院以八十七年上易
    字第九三六號判處有期徒刑五月，緩刑三年確定。復於緩刑期間，即八十九年五
    月至同年十二月間再因涉嫌十件竊盜案件，經臺灣高雄地方法院於九十一年七月
    三十一日以九十一年易緝字第二十九號判處有期徒刑十月在案，仍不知悔改，復
    意圖為自己不法之所有並基於概括之犯意，分別於（一）九十一年十一月十四日
    十九時許，在高雄市○○區○○路榮總醫院側門以自備鑰前竊取甲○○所有車牌
    號碼ＤＯＢ-二八九號之輕型機車，嗣於同年十二月二十五日十九時三十分許，
    乙○○騎乘上開機車行經高雄市三民區○○○路九十號前為警攔檢查獲，並扣得
    鑰匙一把。（二）再於九十一年十二月二十九日十八時許，在高雄市○○區○○
    路七十七巷九號前以自備之鑰匙竊取何丙○○所管理（原所有人何坤泰已死亡）
    車牌號碼ＷＢＸ-八六七號之輕型機車，嗣於九十二年一月十三日十三時許，乙
    ○○騎乘上開機車行經高雄縣鳳山市○○○路○段六○二號前再為警攔檢查獲，
    並扣得鑰匙一把。
二、案經高雄市政府警察局三民第二分局暨高雄縣警察局鳳山分局報告台灣高雄地方
    法院檢察署檢察官偵查起訴。
    理  由
一、訊據被告乙○○矢口否認有何竊盜犯行，辯稱：兩台機車均是別人載來賣我的，
    我以每輛新臺幣三百元買來的，賣我的時候沒有行照跟過戶，車子看來很破舊，
    我是要拆解零件用等語。然查，（一）上開犯罪事實業據被害人甲○○、何丙○
    ○於警詢中指訴甚詳（見九十一年十二月二十五日、九十二年一月十三日警訊筆
    錄），並有鑰匙二把扣案、贓物認領保管收據、扣押物品清單各二紙、車輛照片
    二紙在警卷可查；（二）而被告先於九十一年十二月二十六日為警隨案移送時，
    在台灣高雄地方法院檢察署偵查中內勤檢察官訊問時辯稱：「ＤＯＢ─二八九號
    機車是在仁武鄉八卦寮向不知名的男子買的」云云（見台灣高雄地方法院檢察署
    九十二年度偵字第五０四號卷第九頁背面），惟於九十二年三月十二日經通緝緝
    捕到案後，復於偵查中改稱該車係「別人載到我家賣給我的」云云（見台灣高雄
    地方法院檢察署九十二年度偵緝字第五三一號卷第十六頁），是被告前後供訴不
    一，則其所辯之詞是否屬實，即有可疑。（三）再被告於本院審理時供陳：ＤＯ
    Ｂ-二八九號、ＷＢＸ-八六七號等二台車係在同一天有人載去我的車廠仁武鄉○
    ○街賣給我的云云（見本院九十二年五月一日審判筆錄），惟ＷＢＸ-八六七號
    機車係於九十一年十二月二十九日十八時遭竊，為被害人何丙○○於警訊供述甚
    詳；而ＤＯＢ-二八九號機車則於九十一年十一月十四日十九時遭竊，並於同年
    十二月二十五日十九時三十分許為警查獲，亦有被害人甲○○之警訊筆錄可證，
    足證ＷＢＸ-八六七號機車係在ＤＯＢ-二八九號機車被查獲後始遭竊，是被告前
    開所辯，顯與常情有違。（四）另被告於竊取ＷＢＸ-八六七號機車遭查獲後，
    又於警訊筆錄中陳稱渠於高雄縣仁武鄉○○街一一二巷三號前開設解體工廠，所
    以才會購買等語，惟被告經警帶同前往上址查訪，發現該處現為一處空地，亦無
    任何拆解工具，此有現場照片一幀及查獲報告書附卷可稽，是被告所辯渠係收購
    舊車以供解體販賣一情，顯難採信；（五）再者，被害人甲○○供述所有車牌號
    碼ＤＯＢ─二八九號之輕型機車，係八十五年間出廠，市價約值新台幣（下同）
    一萬元；另被害人何丙○○供述所管理車牌號碼ＷＢＸ─八六七號之輕型機車，
    係八十三年出廠，上開二部機車於失竊前，均能正常騎乘，此均於警詢時指證明
    確（見九十一年十二月二十五日、九十二年一月十三日警訊筆錄），另機車之外
    貌良好，非毀損敗壞之報廢車輛，此亦有機車照片二幀在警卷可參，顯與被告所
    稱：車子看來很破舊云云不符。（六）參以，被告前曾於八十九年間涉犯多次之
    竊盜案件，經臺灣高雄地方法院以九十一年度易緝字第二九號判決處有期徒刑十
    月在案，被告於該案審理中亦均以「伊從事中古機車買賣，案內之九部機車均為
    向他人購得欲轉手牟利，並未竊取他人機車」等語置辯，而為臺灣高雄地方法院
    所未加以採信，此有上開判決書在卷可參，在歷經前開審判後，被告理應知曉購
    買機車應要求提供行照證件，以保障自己免受竊盜贓物嫌疑犯之嫌，惟被告迄今
    均無法明確交代上開二部機車究係向何人所購買，亦未要求提供行照證件、買賣
    契約書等以供查證過戶，顯見被告前後犯罪手法相同即均謊稱以收購中古機車為
    由掩飾其竊盜之犯行已然明顯。（七）綜上所述，被告所辯顯係事後卸責之詞，
    不足採信。本件事證明確，被告犯行足堪認定。
二、核被告所為，係犯刑法第三百二十條第一項普通竊盜罪。又被告前開二次竊盜犯
    行，時間緊接，所犯罪名相同，顯係出於概括之犯意為之，為連續犯，爰依刑法
    第五十六條之規定，加重其刑。爰審酌被告前已有多次竊盜前科，經法院判處有
    期徒刑及緩刑後，此有刑案資料查註紀錄表、臺灣高等法院被告全國前案紀錄表
    在卷可稽，仍不知悔悟，於短期內連續竊取他人財物，造成民眾心理恐慌，危害
    社會治安甚鉅；惟所竊之財物價值及造成被害人之損失非重，並於犯後態度否認
    犯行，未見悔意等一切情狀，量處如主文所示之刑，以示儆懲。再按「十八歲以
    上之竊盜犯、贓物犯，有左列情形之一者，得於刑之執行前，令入勞動場所強制
    工作：一、有犯罪之習慣者。二、以犯竊盜罪或贓物罪為常業者。刑法第八十四
    條第一項之期間，自前項強制工作執行完畢之日起算。但強制工作自應執行之日
    起經過三年未執行者，自該三年之期間屆滿之日起算。」竊盜犯贓物犯保安處分
    條例第三條定有明文。再按強制工作之立法目的，乃旨在對嚴重性職業犯罪及欠
    缺正確工作觀念或無正常工作因而犯罪者，強制其從事勞動，並學習一技之長及
    正確之謀生觀念，祈使其日後重返社會時得以適應。查被告前因竊盜案件於八十
    七年六月十一日經台灣高等法院高雄分院以八十七年上易字第九三六號判處有期
    徒刑五月，緩刑三年確定。復於緩刑期間，即八十九年五月至同年十二月間再因
    涉嫌十件竊盜案件，經臺灣高雄地方法院於九十一年七月三十一日以九十一年易
    緝字第二十九號判處有期徒刑十月在案，有臺灣高等法院被告全國前案紀錄表在
    本院卷及本院九十一年易緝字第二十九號判決在偵查卷可憑（見台灣高雄地方法
    院檢察署九十二年度偵字第五０四號卷第十八至二十頁），再犯本件之連續竊盜
    案件，顯見被告係已年滿十八歲之竊盜犯並有犯罪習慣，僅藉刑之執行不足以根
    絕其惡性，爰依竊盜犯贓物犯保安處分條例第三條第一項第一款之規定，併予宣
    告渠於刑之執行前，令入勞動場所強制工作三年，用以矯正被告業已養成之犯罪
    習慣。
三、至扣案之鑰匙二支，為被告所有，且係供渠犯罪所用之物，依刑法第三十八條第
    一項第二款之規定，併予宣告沒收。
據上論斷，應依刑事訴訟法第二百九十九條第一項，刑法第五十六條、第三百二十條
第一項、第三十八條第一項第二款，竊盜犯贓物犯保安處分條例第三條第一項第一款
、第四條、第五條第一項前段，罰金罰鍰提高標準條例第一條前段，判決如主文。
中      華      民      國    九十二    年      六      月     十二     日
                                  臺灣高雄地方法院刑事第一庭
                                      法  官    官信成
右正本證明與原本無異。
如不服本判決，應於判決送達後十日內，向本院提出上訴狀。
                                      書記官    黃意雯
中    華    民    國      九十二      年      六      月      十二      日
附錄論罪科刑法條：
中華民國刑法第三百二十條第一項：
意圖為自己或第三人不法之所有，而竊取他人之動產者，為竊盜罪，處五年以下有期
徒刑、拘役或五百元以下罰金。


司法院資訊處製作；財團法人民間司法改革基金會備份。
